臺灣嘉義地方法院刑事判決　　　　　　　　　　　　　九十一年度訴字第三四九號
　　公　訴　人　臺灣嘉義地方法院檢察署檢察官
　　被　　　告　甲○○
右列被告因毒品危害防制條例案件，經檢察官提起公訴（九十一年度毒偵字第四九六
號），本院判決如左：
    主  文
甲○○施用第一級毒品，處有期徒刑捌月；又連續施用第二級毒品，處有期徒刑壹年
。應執行有期徒刑壹年陸月。
    事  實
一、甲○○前因犯違反毒品危害防制條例之施用毒品案件，經台灣士林地方法院裁定
    送觀察、勒戒後，認無繼續施用毒品之傾向，由臺灣士林地方法院檢察署檢察官
    以八十七年度偵字第九三二二號、八十八年度偵字第五０八三號不起訴處分確定
    ；又再因施用毒品案件，經臺灣士林地方法院裁定送觀察、勒戒後，認有繼續施
    用毒品之傾向，由臺灣士林地方法院檢察署檢察官聲請，經該院裁定准許送強制
    戒治，後因戒治已滿三月，認無戒治必要，經該署檢察官聲請，由臺灣士林地方
    法院於八十九年九月十一日以八十九年度毒聲字第一七五二號裁定停止戒治，所
    餘期間付保護管束，後甲○○因故復經該法院於九十年一月三十一日以八十九年
    毒聲字第二三四一號裁定撤銷停止戒治，令入戒治處所強制戒治，刑責部分，則
    經該署檢察官聲請簡易判決處刑，經該院簡易庭以八十九年簡字第二０八號刑事
    簡易判決有期徒刑六月，如易科罰金以三百元折算一日確定，甲○○因未到案執
    行刑罰與戒治處分，為台灣士林地方法院檢察署檢察官發佈通緝，詎甲○○於通
    緝期間仍不知悔改，復基於施用第一級毒品之犯意，於九十一年三月二十七日下
    午三時三十分許為警採尿前回溯四十八小時之某時點（應扣除警詢時間），在不
    詳地點施用第一級毒品海洛因一次；又另基於施用第二級毒品之概括犯意，自八
    十九年九月二十七日停止戒治出所時起，迄九十一年三月二十七日下午三時三十
    分為警採尿前回溯九十六小時之某時點（應扣除警詢時間），約每隔一星期即在
    其車上施用第二級毒品安非他命一次，而施用第二級毒品安非他命多次。嗣其因
    前開違反毒品危害防制條例案件經判刑確定後，未到案執行，九十一年三月二十
    七日下午一時三十分許在宜蘭縣冬山鄉○○路○段六號為警緝獲，並採尿送驗，
    始察知上情。
二、案經宜蘭縣警察局移請臺灣宜蘭地方法院檢察署檢察官呈請臺灣高等法院檢察署
    檢察長令轉臺灣嘉義地方法院檢察署檢察官偵查起訴。
    理  由
一、訊據被告甲○○固坦承於上開時、地連續施用第二級毒品安非他命多次之犯行，
    惟矢口否認有何施用第一級毒品海洛因之犯行，然被告經警於九十一年三月二十
    七下午三時三十分許採尿送驗，結果呈第二級毒品甲基安非他命及嗎啡陽性反應
    ，有卷附之慈濟大學濫用藥物檢驗中心檢驗總表及尿液送驗編號、姓名對照表各
    一份可查（見警卷第三頁、第四頁），顯見被告確於上開時、地有施用第二級毒
    品甲基安非他命之犯行，且被告於上開時、地為警採尿前回溯四十八小時之某時
    點，應於不詳地點，施用第一級毒品海洛因一次。另被告前因犯違反毒品危害防
    制條例之施用毒品案件，經台灣士林地方法院裁定送觀察、勒戒後，認無繼續施
    用毒品之傾向，由臺灣士林地方法院檢察署檢察官以八十七年度偵字第九三二二
    號、八十八年度偵字第五０八三號不起訴處分確定；又再因施用毒品案件，經臺
    灣士林地方法院裁定送觀察、勒戒後，認有繼續施用毒品之傾向，由臺灣士林地
    方法院檢察署檢察官聲請，經該院裁定准許送強制戒治，後因戒治已滿三月，認
    無戒治必要，經該署檢察官聲請，由臺灣士林地方法院於八十九年九月十一日以
    八十九年度毒聲字第一七五二號裁定停止戒治，所餘期間付保護管束，後被告因
    為定期接受採尿檢驗，復經該法院於九十年一月三十一日以八十九年毒聲字第二
    三四一號裁定撤銷停止戒治，令入戒治處所強制戒治，均有卷附之臺灣士林地方
    法院檢察署檢察官八十七年毒偵字第九三二二號、八十八年度毒偵字第五０八三
    號不起訴處分書影本一份、八十九年度毒聲字第二三四一號裁定影本一份、刑案
    資料查註紀錄表、臺灣高等法院被告全國前案紀錄表各一份可查。是本件事證明
    確，其三犯毒品危害防制條例第十條之犯行堪以認定。
二、按海洛因及安非他命分係毒品危害防制條例第二條第一項第一款所定之第一級毒
    品與同條項第二款所定之第二級毒品。被告三犯施用毒品案件，已如前述，是核
    被告所為，係犯違反毒品危害防制條例第十條第一項之施用第一級毒品罪與同條
    第二項之施用第二級毒品罪。其施用第一級、第二級毒品前、後持有第一級、第
    二級毒品之低度行為，應分別為施用第一級、第二級毒品之高度行為所吸收，不
    另論罪。被告先後多次施用第二級毒品安非他命犯行，時間緊接，方法雷同，所
    犯係構成要件相同之罪名，顯係基於概括犯意為之，應依刑法第五十六條連續犯
    規定論以一罪，並加重其刑。又被告所犯施用第一級毒品海洛因犯行與連續施用
    第二級毒品安非他命犯行間，犯意各別，行為互異，犯罪構成要件亦不同，自應
    分論併罰。爰審酌被告前曾施用毒品，經觀察勒戒，獲邀寬典予不起訴處分確定
    後，猶不思悔改，於停止戒治付保護管束期間再度施用毒品，顯乏禁絕毒害之決
    心，及犯罪之動機、目的、方法，及坦認犯罪、態度尚可等一切情狀，分別量處
    如主文所示之刑，並定其應執行刑，以示懲儆。
據上論斷，應依刑事訴訟法第二百九十九條第一項前段，毒品危害防制條例第十條第
第一項、第二項，刑法第十一條前段、第五十六條、第五十一條第五款，判決如主文
。
本案經檢察官游悅晨到庭執行職務。
中      華      民      國      九十一      年    七    月    三十一    日
                                臺灣嘉義地方法院刑事第一庭
                                    法  官  林  坤志
右正本證明與原本無異。
如不服本判決，應於判決送達後十日內向本院提出上訴狀( 應附繕本 )。
中      華      民      國     九十一       年    七    月    三十一    日
                                     書記官  李  子  英
附錄本判決論罪法條全文：
毒品危害防制條例第十條第一項、第二項
施用第一級毒品者，處六月以上五年以下有期徒刑。
施用第二級毒品者，處三年以下有期徒刑。
